da: Erhverv og industri > Videnskab og laboratorier > Laboratorieudstyr > Laboratorie – ovne: Laboratorieovne – Konvektion; Laboratorieovne – Mekanisk konvektion; Laboratorieovne – Vakuum
tr: İş ve Endüstri > Bilim ve Laboratuvar > Laboratuvar Ekipmanları > Laboratuvar Fırınları: Yerçekimi Konveksiyon Laboratuvar Fırınları; Mekanik Konveksiyon Laboratuvar Fırınları; Vakumlu Laboratuvar Fırınları
es: Economía e industria > Ciencia y laboratorio > Equipo de laboratorio > Hornos de laboratorio: Hornos de laboratorio de convección por gravedad; Hornos de laboratorio de convección mecánica; Hornos de laboratorio al vacío
pl: Biznes i przemysł > Badania naukowe i laboratoryjne > Sprzęt laboratoryjny > Piece laboratoryjne: Piece laboratoryjne z konwekcją grawitacyjną; Piece laboratoryjne z konwekcją mechaniczną; Laboratoryjne piece próżniowe
ru: Бизнес и промышленность > Лабораторное и научное оборудование > Лабораторное оборудование > Лабораторные печи: Лабораторные печи с естественной конвекцией; Лабораторные печи с принудительной конвекцией; Вакуумные лабораторные печи
zh-CN: 商业/工业 > 科学与实验 > 实验室设备 > 实验室烤箱: 重力对流实验室烤箱; 机械对流实验室烤箱; 真空实验室烤箱
lt-LT: Verslas ir pramonė > Mokslas ir laboratorijos > Laboratorinė įranga > Laboratorinės krosnelės: Gravitacinės konvekcinės laboratorinės krosnelės; Mechaninės konvekcinės laboratorinės krosnelės; Vakuuminės laboratorinės krosnelės
it: Commercio e industria > Scienza e laboratorio > Strumenti da laboratorio > Forni da laboratorio: Forni da laboratorio convenzionali a gravità; Forni da laboratorio a convenzione meccanica; Forni da laboratorio per sotto vuoto
fr: Entreprise et industrie > Sciences et laboratoire > Matériel de laboratoire > Fours de laboratoire: Fours de laboratoire à convection par gravité; Fours de laboratoire à convection mécanique; Fours de laboratoire sous vide
vi: Kinh doanh & Công nghiệp > Khoa học & Phòng thí nghiệm > Thiết bị phòng thí nghiệm > Lò nướng phòng thí nghiệm: Lò thí nghiệm đối lưu trọng lực; Lò thí nghiệm đối lưu cơ học; Lò thí nghiệm chân không
en: Business & Industrial > Science & Laboratory > Laboratory Equipment > Laboratory Ovens: Gravity Convection Laboratory Ovens; Mechanical Convection Laboratory Ovens; Vacuum Laboratory Ovens
nb: Forretninger og industri > Vitenskap og laboratorier > Laboratorieutstyr > Laboratorieovner: Tyngdekraftskonveksjonsovner for laboratorier; Mekaniske konveksjonsovner for laboratorier; Vakuumlaboratorieovner
pt-PT: Business e industrial > Ciência e laboratório > Equipamento de laboratório > Fornos de laboratório: Fornos de laboratório de convecção por gravidade; Fornos de laboratório de convecção mecânica; Fornos de laboratório de vácuo
zh-TW: 商業與各產業 > 科學和實驗室 > 實驗室器材 > 實驗室烤箱: 自然對流烘箱; 熱風循環烘箱; 真空烘箱
th: ธุรกิจและอุตสาหกรรม > วิทยาศาสตร์และห้องแล็บ > อุปกรณ์ห้องแล็บ > เตาอบในห้องแล็บ: เตาอบในห้องแล็บแบบพาความร้อนด้วยแรงโน้มถ่วง; เตาอบในห้องแล็บแบบพาความร้อนด้วยเครื่องกล; เตาอบในห้องแล็บสุญญากาศ
sv: Företag och industri > Vetenskap och laboratorium > Laboratorieutrustning > Laboratorieugnar: Laboratorieugnar med gravitationskonvektion; Laboratorieugnar med mekanisk konvektion; Vakuumlaboratorieugnar
fi: Yritys ja teollisuus > Tiede ja laboratorio > Laboratorio­laitteet > Laboratoriouunit: Painovoimakiertoilmauunit; Mekaaniset kiertoilmauunit; Tyhjiöuunit
hr-HR: Posao i industrija > Znanost i laboratorij > Laboratorijska oprema > Laboratorijske pećnice: Laboratorijske pećnice s gravitacijskom konvekcijom; Laboratorijske peći s mehaničkom konvekcijom; Vakuumske laboratorijske peći
el: Επιχειρηματικός & βιομηχανικός εξοπλισμός > Επιστήμη & εργαστήριο > Εργαστηριακός εξοπλισμός > Φούρνοι εργαστηρίου: Φούρνοι εργαστηρίου με φυσική κυκλοφορία αέρα; Φούρνοι εργαστηρίου με μηχανική κυκλοφορία αέρα; Φούρνοι κενού εργαστηρίου
de: Wirtschaft & Industrie > Wissenschaft & Labor > Laborausstattung > Laboröfen: Laboröfen mit Schwerkraftkonvektion; Laboröfen mit mechanischer Konvektion; Vakuum-Laboröfen
sl-SI: Posel in industrija > Znanost in laboratorij > Laboratorijska oprema > Laboratorijski peči: Gravitacijske konvekcijske laboratorijske pečice; Mehanske konvekcijske laboratorijske pečice; Vakuumske laboratorijski peči
bg-BG: Бизнес и промишленост > Наука и лаборатория > Лабораторно оборудване > Лабораторни пещи: Лабораторни фурни с гравитационна конвекция; Лабораторни фурни с принудителна конвекция; Вакуумни лабораторни фурни
ko: 비즈니스/산업 > 과학/연구 > 실험 기구 > 실험용 오븐: 중력 컨벡션 실험용 오븐; 기계식 컨벡션 실험용 오븐; 진공 실험용 오븐
ro-RO: Afaceri și sectorul industrial > Știință și laborator > Echipamente de laborator > Cuptoare de laborator: Cuptoare de laborator cu convecție gravitațională; Cuptoare de laborator cu convecție mecanică; Cuptoare de laborator cu vid
hu: Üzlet és ipar > Tudomány és laboratórium > Laboratóriumi berendezések > Laboratóriumi sütők: Gravitációs konvekciós laboratóriumi sütők; Mechanikus konvekciós laboratóriumi sütők; Vákuumos laboratóriumi sütők
ja: ビジネス・産業 > 科学・実験 > 実験器具 > 実験用オーブン: 重力対流実験用オーブン; 機械対流実験用オーブン; 真空実験用オーブン
nl: Zakelijk en industrieel > Wetenschap en laboratoriums > Laboratoriumapparatuur > Ovens voor laboratoriums: Zwaartekrachtconvectieovens voor laboratoriums; Mechanische ovens voor laboratoriums; Vacuümovens voor laboratoriums
pt-BR: Comercial e industrial > Ciência e laboratório > Equipamentos de laboratório > Fornos de laboratório: Fornos de laboratório de convecção por gravidade; Fornos de laboratório de convecção mecânica; Fornos de laboratório a vácuo
cs: Obchod a průmysl > Věda a laboratoře > Laboratorní vybavení > Laboratorní trouby: Gravitační konvekční laboratorní pece; Mechanické konvekční laboratorní pece; Vakuové laboratorní pece
sk-SK: Obchod a priemysel > Vedecké laboratórium > Laboratórne vybavenie > Laboratórne pece: Gravitačné konvekčné laboratórne pece; Mechanické konvekčné laboratórne pece; Vákuové laboratórne pece